臺灣新竹地方法院刑事判決　　　　　　　 93年度易字第247號
公　訴　人　臺灣新竹地方法院檢察署檢察官
被　　　告　丁○○
選任辯護人　張仁龍律師
上列被告因妨害公務等案件，經檢察官提起公訴（93年度偵字第
2344號），本院依簡式審判程序判決如下：
    主  文
丁○○對於公務員依法執行職務時，施強暴，處有期徒刑陸月，
如易科罰金，以佰元折算壹日。
    事  實
一、丁○○於民國93年4月14日晚上11時25分許，騎乘車號YXP-7
    00號機車，搭載其妻甲○○，行經新竹縣竹北市○○○路與
    博愛街交岔路口時，因未戴安全帽而為當時在該路段執行巡
    邏勤務之新竹縣警察局竹北分局竹北派出所員警陳智琳、丙○○攔查，陳智琳、丙○○於攔檢過程中，因聞到丁○○身
    上有酒味及察覺其有些許酒意，遂請丁○○配合進行呼氣酒
    精測試，在等待酒測器之際，丁○○竟基於侮辱公務員及妨
    害公務暨毀損之犯意，當場向執行職務之陳智琳、丙○○侮
    罵：「敗類」等語，當場侮辱陳智琳、丙○○，並動手搶下
    丙○○私人所有作為蒐證使用之錄音機，將錄音帶從錄音機
    內拿出後，扯斷錄音帶內之磁帶，而毀損該錄音機及其內之
    錄音帶，足以生損害於丙○○，以此強暴方法妨害陳智琳、
    丙○○執行職務。嗣經陳智琳、丙○○及隨後趕到現場支援
    之員警乙○○三人合力將丁○○以現行犯逮捕，欲將丁○○
    押解上警車並帶回警局偵訊時，丁○○接續前述侮辱公務員
    之犯意，以「幹你娘」之字語當場辱罵依法執行職務之陳智
    琳、丙○○及乙○○。
二、案經丙○○訴由新竹縣警察局竹北分局報請臺灣新竹地方法
    院檢察署檢察官偵查起訴。
    理  由
一、本件被告丁○○所犯妨害公務、侮辱公務員及毀損等罪，均
    非死刑、無期徒刑、最輕本刑為三年以上有期徒刑之罪，或
    非高等法院管轄第一審之案件，被告於本院準備程序進行中
    ，就被訴事實為有罪之陳述，經本院合議庭認合於修正後刑
    事訴訟法第273條之1之規定，裁定進行簡式審判程序，合先
    敘明。
二、訊據被告丁○○，就上開妨害公務、侮辱公務員及毀損等犯
    行，於本院94年10月12日行準備程序及簡式審判程序時均坦
    承不諱，並經證人即攔停被告後甫遭辱罵之新竹縣警察局竹
    北分局竹北派出所警員陳智琳、丙○○、乙○○等於警訊時
    證述綦詳（見偵卷第8至13頁），復有新竹縣警察局竹北分
    局現場查證報告書暨其所附錄音譯文1紙及被告毀損錄音機
    、錄音帶之照片4幀等在卷可稽（見偵卷第15、18、19頁）
    ，被告之自白核與事實相符，事證明確，犯行均堪以認定，
    應予依法論科。
三、核被告丁○○所為，係犯刑法第135條第1項之對於公務員依
    法執行職務時施強暴罪、同法第140條第1項前段之於公務員
    依法執行職務時當場侮辱罪，暨同法第354條之毀損罪。被
    告於公務員依法執行職務時，先後二次辱罵警員之行為，係
    基於同一侮辱公務員犯意下所為之接續行為，屬實質上一罪
    之接續犯，以一罪論。又被告所犯上開三罪間，有方法、目
    的之牽連關係，為刑法第55條之牽連犯，應從一重之對於公
    務員依法執行職務時施強暴罪處斷。爰審酌被告於員警依法
    執行職務時不予配合，反出言辱罵，恣意毀損他人物品，目
    無法紀，且有助長社會暴戾之氣之虞，並影響員警執勤時之
    士氣，犯罪後一度否認犯行，態度不佳，不宜宣告緩刑，兼
    衡其前於85年底，因車禍致顱內出血，曾住院治療，此有行
    政院國軍退除役官兵輔導委員會高雄榮民總醫院93年12 月
    17日高總管字第0930014352號函暨其所附病歷資料查詢函覆
    表、外科病歷出院摘要、財團法人長庚紀念醫院（高雄）分
    院94年1月7日（93）長庚院高字第3C1775號函暨其所附病歷
    資料等在卷為憑（見本院卷第96至108頁），被告並於本案
    繫屬中，再度因精神疾病就診，亦有東元綜合醫院94年1月
    24 日東密總字第0940000133號函暨其所附病歷1份存卷可查
    （見本院卷第112、113頁），堪認其為腦部疾病所苦，尚值
    同情，且前無任何犯罪紀錄，目前亦有正當工作，有臺灣高
    等法院被告前案紀錄表、臺灣新竹地方法院檢察署刑案資料
    查註紀錄表及新光三越股份有限公司新竹分公司員工在職證
    明書等為據，素行堪稱良好，另有一年僅4個月大之幼女亟
    待撫育等情，亦有戶口名簿1紙可考（見本院卷第161頁），
    本院認若令其入監服刑，將使家庭頓失所依等一切情狀，量
    處如主文所示之刑，並諭知易科罰金之折算標準，以資警惕
    。（被告雖曾於85年間因車禍致腦部受傷並就醫等情，已如
    前述，惟其於86年5月起至本案繫屬後之93年5月間止，均無
    任何就醫紀錄，此據被告坦認無訛，佐以被告於警訊時尚能
    知悉夜間訊問之意義並簽名按捺指印，同意員警進行夜間訊
    問，及檢察官初訊時亦就員警攔檢過程及口出穢言等情節供
    承甚明，應認被告行為時之精神狀態為正常，無送鑑定之必
    要，附此敘明。）
四、據上論斷，應依刑事訴訟法第273條之1第1項、第299條第1
    項前段，刑法第135條第1項、第140條第1項、第354條、第
    55條、第41條第1項，罰金罰鍰提高標準條例第1條前段、第
    2 條，判決如主文。
本案經檢察官魏廷勳到庭執行職務。
中　　華　　民　　國　　94　　年　　10　　月　　26　　日
                  刑事第四庭  法  官  蔡欣怡
以上正本證明與原本無異。
如不服本判決，應於判決送達後10日內向本院提出上訴狀 (應附
繕本 )，上訴於臺灣高等法院。
                              書記官  謝國聖
中　　華　　民　　國　　94　　年　　10　　月　　26　　日
附錄本案論罪科刑法條全文：
刑法第135條第1項
對於公務員依法執行職務時，施強暴脅迫者，處三年以下有期徒
刑、拘役或三百元以下罰金。
刑法第140條第1項
於公務員依法執行職務時，當場侮辱，或對於其依法執行之職務
公然侮辱者，處六月以下有期徒刑、拘役或一百元以下罰金。
刑法第354條
毀棄、損壞前二條以外之他人之物或致令不堪用，足以生損害於
公眾或他人者，處二年以下有期徒刑、拘役或五百元以下罰金。
